# 会计准则培训

提问人：daisy_potato 时间：2017-03-04 18:34:46
陈版好，自 2006 年后 ，企业会计准则陆续已有更新，我们想参加一些较为系统性的准则培训活动，除了北京国家会计学院和上海国家会计学院的系列公开课外，不知道有哪些机构会举办这类专业培训活动呢？请陈版指教，谢谢。

回答人：chenyiwei
抱歉，没有关注过这个问题，你可以到网上搜索一下。视野网站的广告中也有一些是此类会计准则培训课程的内容。